臺灣新竹地方法院民事裁定  
111年度聲字第42號
聲  請  人  賴廷熾  

上列聲請人因本院110年度訴字第438號拆屋還地事件，聲請交付
法庭錄音光碟，本院裁定如下：
    主  文
聲請駁回。
    理  由
一、按當事人及依法得聲請閱覽卷宗之人，因主張或維護其法律
    上利益，得於開庭翌日起至裁判確定後6個月內，繳納費用
    聲請法院許可交付法庭錄音或錄影內容。當事人及依法得聲
    請閱覽卷宗之人，因主張或維護其法律上利益，聲請交付法
    庭錄音或錄影內容時，應敘明理由，由法院為許可與否之裁
    定；法院受理前項聲請，如認符合聲請人要件，並在聲請期
    間內提出，且就所主張或維護法律上之利益已敘明者，除法
    令另有排除規定外，應予許可，法院組織法第90條之1第1項
    本文、法庭錄音錄影及其利用保存辦法第8條第1項、第2項
    分別定有明文。參諸法院組織法第90條之1第1項之立法理由
    ，法庭錄音或錄影內容載有在庭陳述人員之錄音或錄影資訊
    ，涉及他人個資，為兼顧法庭公開與保護個人資訊之衡平性
    ，避免法庭錄音或錄影內容遭人惡意使用（例如：提供娛樂
    之用，或上網供不特定人點閱收聽），仍應由法院審酌其聲
    請是否具有法律上利益而為許可與否之決定，而所謂「法律
    上利益」，係指核對更正筆錄、他案訴訟所需、或認法院指
    揮訴訟方式對其訴訟權益有影響之虞，欲用以保障其法律上
    利益等。
二、聲請意旨略以：
　　聲請人為明瞭本院110年度訴字第438號拆屋還地事件於民國
    111年1月27日開庭內容，爰依法聲請交付如主文第1項所示
    法庭錄音光碟等語。
三、經查，聲請人係本院110年度訴字第438號拆屋還地事件之當
    事人，為依法得聲請閱覽卷宗之人，固屬有權聲請交付法庭
    錄音光碟之人，惟按法庭程序專以筆錄證之，本件聲請人聲
    請交付系爭事件於111年1月27日法庭錄音光碟，而當日庭訊
    內容既經本院作成筆錄，聲請人當日亦有到庭，對於當日開
    庭內容自得明瞭，且亦得依民事訴訟法第242條第1項規定聲
    請閱覽當日筆錄，聲請人閱覽後如認筆錄記載與其當日法庭
    實際進行情形不符，應具體指明本院該次言詞辯論筆錄有何
    不符或記載疏漏之處，而有比對錄音內容以補充或更正筆錄
    之必要，再據以向本院聲請交付法庭錄音光碟，然聲請人聲
    請交付系爭事件前開庭期之錄音光碟，僅泛稱為明瞭本院11
    0年度訴字第438號拆屋還地事件於111年1月27日開庭內容等
    語，而未「具體」敘明本院言詞辯論筆錄記載有何不符或缺
    漏之處，揆諸前揭規定及說明，聲請人所為本件聲請，於法
    尚有未合。況查，因法庭筆錄均有電腦螢幕當庭顯示供當事
    人閱覽，如有遺漏或錯誤，聲請人本可即時聲請更正，聲請
    人當日亦有到庭，對於當日開庭內容已得明瞭。從而，聲請
    人聲請交付系爭事件於前開庭期之法庭錄音光碟，難認有敘
    明其所主張或維護其法律上利益之具體情事，揆諸前開規定
    及說明，本件聲請為無理由，應予駁回。
四、依法院組織法第90條之1條第1項、法庭錄音錄影及其利用保
    存辦法法庭錄音錄影及其利用保存辦法第8條第1項，裁定如
    主文。
中　　華　　民　　國　　111 　年　　3 　　月　　24　　日
                  民事第二庭法　　　官　林麗玉
以上正本係照原本作成。
如對本裁定抗告須於裁定送達後10日內向本院提出抗告狀，並繳
納抗告裁判費新臺幣1,000 元。
中　　華　　民　　國　　111 　年　　3 　　月　　24　　日
                            書  記  官　郭春慧